臺灣高等法院臺中分院刑事裁定　
110年度聲字第2500號
聲  請  人  臺灣高等檢察署臺中檢察分署檢察官     
受  刑  人  陳永森



上列聲請人因受刑人數罪併罰有二裁判以上，聲請定其應執行之
刑（聲請案號：110年度執聲字第1154號），本院裁定如下： 
    主  文
陳永森因犯如附表所示各罪所處之拘役刑，應執行拘役壹佰日，
如易科罰金，以新臺幣壹仟元折算壹日。
    理  由
一、本案受刑人陳永森（下稱受刑人）前因犯如附表所示違反家
    庭暴力防治法等罪，由如附表所示之法院先後判處如附表所
    示之刑（均得易科罰金，亦得易服社會勞動），均經分別確
    定在案。茲檢察官聲請定其應執行之刑及諭知易科罰金之折
    算標準，本院審核認檢察官聲請為正當。爰審酌受刑人所犯
    如附表所示各罪之犯罪態樣、時間間隔、侵害法益，及各該
    罪合併後之不法內涵、合併刑罰所生之效果，兼為考量受刑
    人所犯如附表所示各罪之刑期總合、各刑中之最長期以上，
    其中附表編號2、3所示之刑，前業由本院以110年度上易字
    第407號判處應執行拘役80日（得易科罰金）確定等一切情
    狀，定其應執行之刑如主文所示。至受刑人所犯如附表編號
    1所示之罪，雖業經執行完畢，惟此部分與其所犯如附表編
    號2、3所示之罪，因符合數罪併罰規定，仍應合併定其應執
    行之刑，嗣檢察官執行時，再予扣除，併此陳明。
二、又受刑人經本院函知得對本件檢察官聲請定應執行刑表示意
    見後，雖提出陳報意見狀，誤認本案檢察官聲請定應執行刑
    後將不得易科罰金，且以其收受民事保護令後之表現、身體
    、家庭等狀況，及就如附表編號2、3所示案件之實體認定而
    為爭執，並以其自述之被害人言行，請求駁回檢察官本案之
    聲請，依原確定判決主文而為易科罰金，給予其改過自新之
    機會云云；惟受刑人前開意見，容係對執行檢察官准否易科
    罰金之指揮執行與本件檢察官聲請定應執行刑之二者概念有
    所混淆，且法院於受理檢察官聲請定應執行刑之案件，並不
    具有對前開已確定判決之事實認定及證據取捨是否適當再予
    審查判斷之權責，受刑人上開所述容均屬對法律規定之未解
    ，其據此請求駁回本案之聲請，難以憑採，併此說明。
三、爰依刑事訴訟法第477條第1項，刑法第53條、第51條第6款
    、第41條第1項前段，裁定如主文。 
中　　華　　民　　國　　110 　年　　10　　月　　22　　日
                  刑事第十二庭  審判長法　官  張國忠
                                      法　官  高文崇
                                      法　官  李雅俐
以上正本證明與原本無異。
不得抗告。
                                      書記官  蕭怡綸
　　　　　　　　　
中　　華　　民　　國　　110 　年　　10　　月　　22　　日
附表：受刑人陳永森定應執行刑案件一覽表
編          號         1         2         3 罪          名  妨害名譽 家庭暴力防治法 家庭暴力防治法 宣    告    刑  拘役30日 拘役40日 拘役55日 犯  罪   日 期  108/09/17-108/09/22 109/01/13 109/03/03 偵查(自訴)機關年度案號  苗栗地檢109年度偵字第76號 苗栗地檢109年度偵字第4235號 苗栗地檢109年度偵字第4235號 最 後 事 實 審 法       院 中高分院 中高分院 中高分院  案       號 109年度上易字第1312號 110年度上易字第407號 110年度上易字第407號  判 決 日 期 110/02/24 110/07/29 110/07/29 確定判決 法       院 中高分院 中高分院 中高分院  案       號 109年度上易字第1312號 110年度上易字第407號 110年度上易字第407號  判決確定日期 110/02/24 110/07/29 110/07/29 是否為得易科罰金之案件  是 是 是 是否為得易服社會勞動之案件  是 是 是 備          註  苗栗地檢110年度執字第777號（已易科執畢） 苗栗地檢110年度執字第1964號 苗栗地檢110年度執字第1964號    編號2、3經中高分院110年度上易字第407號判決定應執刑拘役80日（尚未執行）